# 请教外商投资企业法的两个问题！求教陈版和各位大师！

提问人：xianaaa2009 时间：2013-03-19 15:06:55
1 、企业会计准则中的“联营、合营企业”，这个“合营企业”是否包括中外合资经营企业、中外合作经营企业？因为简称听上去都是“合营”。 2 、外商投资企业中必须有外国投资者，这个外国投资者是怎么定义的？比如境内企业设立的境外企业返程投资，再在境内设立的新公司或并购境内公司，新成立的和并购后新公司是否属于外商投资企业？也就是这里的境内企业设立的境外企业是否属于“外国投资者”？

回答人：chenyiwei
回复 xianaaa2009 的帖子
1 、会计准则中的“联营、合营企业”是就投资企业和被投资企业之间的关系的性质而言的，和法律上的“中外合资经营企业”（表明企业法人的性质）是两个不同的范畴，不可混淆。
2 、“外国投资者”的界定是根据直接持有外商投资企业外方股权的企业的注册地确定的。所以返程投资中，境内企业或个人在境外设立的特殊目的公司也可成为“外国投资者”，但此类外商投资企业在登记注册时应当会设置特殊的标志。

提问人：xianaaa2009 时间：2013-03-19 20:13:59
回复 chenyiwei 的帖子
1 、会计准则中的“联营、合营企业”是就投资企业和被投资企业之间的关系的性质而言的，和法律上的“中外合资经营企业”（表明企业法人的性质）是两个不同的范畴，不可混淆。
陈版，我想问的是，假如境内A公司出资与外国投资者成立中外合资经营企业B，A公司又以无形资产为合作条件与外国投资者成立中外合作经营企业C，那么B是否是A的联营企业？C是否是A的合营企业？

回答人：chenyiwei
合营和联营不是根据法律上注册的企业类型判断的，而是看A能否对C、D施加重大影响或者共同控制。